臺灣高雄地方法院刑事判決　　　　　　　　　　　　　九十年度訴字第二六九二號
　　公　訴　人　臺灣高雄地方法院檢察署檢察官
　　被　　　告　甲○○
右列被告因違反毒品危害防制條例案件，經檢察官提起公訴（八十八年度偵字第一九
一六○號、八十九年度毒偵字第四一九七號、九十年度毒偵字第二三三號、第二九二
號、第一一九七號），本院判決如左：
    主  文
甲○○連續施用第一級毒品，處有期徒刑壹年貳月，海洛因壹包（淨重貳．柒貳公克
）收銷燬之；又連續施用第二級毒品，處有期徒刑捌月，安非他命陸包（毛重拾壹點
柒公克）、安非他命伍包（驗前毛重合計貳拾貳點壹壹公克，驗後毛重合計貳拾壹點
伍公克）均沒收銷燬之。應執行有期徒刑壹年捌月。海洛因壹包（淨重貳．柒貳公克
）、安非他命陸包（毛重拾壹點柒公克）、安非他命伍包（驗前毛重合計貳拾貳點壹
壹公克，驗後毛重合計貳拾壹點伍公克）均沒收銷燬之。
    事  實
一、甲○○曾於民國八十七年十一月間因施用毒品案件，經本院以八十七年度毒聲字
    第三六二二號裁定送觀察、勒戒後，認無繼續施用毒品之傾向，由檢察官於八十
    七年十一月三十日以八十七年度偵字第二六七七○號不起訴處分確定。復於八十
    七年十二月間因施用毒品案件，經本院以八十七年毒聲字第四二七六號送觀察、
    勒戒後，認無繼續施用毒品傾向，由檢察官於八十七年十二月三十一日以八十七
    年度偵字第二六四二○號不起訴處分確定，詎甲○○不知悛悔，復基於概括之犯
    意，自八十八年四月間起至八十九年七月間止，在高雄縣鳳山市等地連續施用第
    一級毒品及第二級毒品安非他命多次，經本院於八十九年七月十九日以八十九年
    度毒聲字第五六九四號裁定令入戒治處所強制戒治一年，於八十九年十一月十六
    日經本院以八十九年度毒聲字第八九九九號裁定停止戒治，其餘期間付保護管束
    ，詎甲○○於保護管束期間內復承前開施用第一級毒品、第二級毒品之概括犯意
    ，自八十九年十二月八日下午一時三十分許至九十年三月六月晚上八時許止，在
    高雄縣鳳山市等地施用第一級毒品及第二級毒品多次。為警分別於八十八年七月
    二十八日晚上十一時三十分許，在高雄市前鎮區○○○路二五四號四樓之三十二
    室；於八十九年五月二十一日凌晨三時十分許、八十九年十二月八日下午一時三
    十分許，經高雄市警察局採尿；於九十年一月九日上午十時四十五分許在高雄縣
    鳳山市○○路三十一號九樓、九十年三月六日晚上十時五十分許，在高雄市○○
    區○○路與林森路口為警查獲，並分別扣得甲○○所有供施用之第一級毒品海洛
    因一包（淨重二‧七二公克）、安非他命六包（毛重十一點七公克）、安非他命
    五包（驗前毛重合計二十二‧一一公克，驗後毛重合計二十一‧五公克）。經本
    院於九十年二月二十二日以九十年毒聲字第一一九○號裁定撤銷停止戒治，並令
    入戒治處所施以強制戒治迄九十年十月十七日戒治期滿。
二、案經高雄市政府警察局及其前鎮分局、高雄縣警察局鳳山分局分別移送台灣高雄
    地方法院檢察署檢察官偵查起訴。
    理  由
一、右揭犯罪事實，業據被告甲○○分別於警、偵訊及本院審理中坦承不諱，被告於
    右揭時、地經警查獲所採取之尿液，經送檢驗結果，均呈甲基安非他命及嗎啡陽
    性反應（按海洛因注射入人體後，水解還原成嗎啡，再循嗎啡之代謝方式排出體
    外，已據行政院衛生署藥物食品檢驗局以（73）藥檢壹字第０三０二二一號函說
    明綦詳），有高雄市立凱旋醫院八十八年八月六日高市凱醫檢字第○○二五四號
    、高雄市政府衛生局八十九年五月二十六日高衛試字第Ｅ─一八二號、八十九年
    十二月十四日高衛試字第Ｆ─○二○號、九十年三月十六日高衛試字第Ｅ─二二
    四號、高雄縣政府衛生局九十年一月十七日九○煙檢字第○七五號煙毒尿液檢驗
    成績書各一份在卷可稽，並有被告所有供施用之第一級毒品海洛因一包（淨重二
    ‧七二公克）、安非他命六包（毛重十一點七公克）、安非他命五包（驗前毛重
    合計二十二‧一一公克，驗後毛重合計二十一‧五公克）扣案可資佐證，前開扣
    案之疑似海洛因粉末經送法務部調查局檢驗結果，確係海洛因（淨重二‧七二公
    克），有該局九十年四月二日（九○）陸（一）00000000號鑑定通知書
    一紙在卷可按；前開扣案疑似安非他命之晶體經送高雄醫學大學附設中和紀念醫
    院檢驗結果，均含有安非他命成分，亦有該院九十年十二月四日九○一一─一○
    五、九○一一─一○六號、九○一一─一○七號、九○一一─一○八號、九○一
    一─一四五號檢驗報告各一紙在卷可佐，被告施用第一級毒品及第二級毒品之犯
    行，堪以認定。又被告曾於八十七年十一月間因施用毒品案件，經本院以八十七
    年度毒聲字第三六二二號裁定送觀察、勒戒後，認無繼續施用毒品之傾向，由檢
    察官於八十七年十一月三十日以八十七年度偵字第二六七七○號不起訴處分確定
    。復於八十七年十行間因施用毒品案件，經本院以八十七年毒聲字第四二七六號
    送觀察、勒戒後，認無繼續施用毒品傾向，由檢察官於八十七年十二月三十一日
    以八十七年度偵字第二六四二○號不起訴處分確定，又再犯本件施用第一級、第
    二級毒品案件，經本院於八十九年七月十九日以八十九年度毒聲字第五六九四號
    裁定令入戒治處所強制戒治一年，於八十九年十一月十六日經本院以八十九年度
    毒聲字第八九九九號裁定停止戒治，其餘期間付保護管束，於保護管束期間再施
    用第一級毒品、第二級毒品，經本院於九十年二月二十二日以九十年毒聲字第一
    一九○號裁定撤銷停止戒治，並令入戒治處所施以強制戒治迄九十年十月十七日
    戒治期滿，有本院被告院內索引卡紀錄表、台灣高等法院被告全國前案紀錄表、
    台灣高雄地方法院檢察署刑案資料查註紀錄表、八十七年度偵字第二六四二○號
    不起訴處分書各一份在卷可考。從而，本件罪證明確，被告犯行堪以認定，應依
    法論科。
二、核被告所為，係犯毒品危害防制條例第十條第一項施用第一級毒品罪及同條例第
    十條第二項施用第二級毒品罪。被告施用第一級毒品海洛因及施用第二級毒品安
    非他命前後，持有海洛因及安非他命之低度行為，應分別為施用海洛因及安非他
    命之高度行為所吸收，不另論其持有第一級、第二級毒品罪。被告先後多次施用
    第一級、第二級毒品之犯行，時間緊接，犯罪構成要件相同，顯係基於概括犯意
    反覆為之，均應依連續犯之規定，分別論以一罪，並依法加重其刑。又被告所犯
    上開二罪間，犯意各別，罪名互異，應予分論並罰。爰審酌被告長期施用第一級
    毒品海洛因、第二級毒品安非他命，曾經觀察勒戒、強制戒治後，仍繼續施用，
    足見其對施用毒品之行為不知悛悔，行為頗有不當，對於社會秩序不無危害，惟
    其犯後坦承罪行，態度良好等一切情狀，分別量處如主文所示之刑，並定其應執
    行之刑，以資懲儆。扣案之第一級毒品海洛因一包（淨重二‧七二公克）、安非
    他命六包（毛重十一點七公克）、安非他命五包（驗前毛重合計二十二‧一一公
    克，驗後毛重合計二十一‧五公克），分別係第一級、第二級毒品，應依毒品危
    害防制條例第十八條第一項前段宣告沒收銷燬之。
據上論斷，應依刑事訴訟法第二百九十九條第一項前段，毒品危害防制條例第十條第
一項、第二項、第十八條第一項前段，刑法第十一條、第五十六條、第五十一條第五
款，判決如主文。
本案經檢察官郭武義到庭執行職務。
中      華      民      國      九十一      年      二      月    一    日
                                  臺灣高雄地方法院刑事庭
                                      法  官    涂裕洪
右正本證明與原本無異。
如不服本判決，應於判決送達後十日內，向本院提出上訴狀。
                                      書記官    賴佳慧
中    華    民    國      九十一      年      二      月      四      日
附錄本判決論罪法條：
毒品危害防制條例第十條第一項：
  施用第一級毒品者，處六月以上五年以下有期徒刑。
毒品危害防制條例第十條第二項：
  施用第二級毒品者，處三年以下有期徒刑。
